臺灣高雄地方法院民事判決　　　　　　　 94年度訴字第975號
原　　　告　甲○○
　　　　　　　　　　　　5 號.
訴訟代理人　乙○○
被　　　告　丙○○
上當事人間請求損害賠償事件，原告於刑事訴訟程序（94年度交
簡字第282 號）提起附帶民事訴訟（94年度交簡附民字第25號）
，經刑事庭裁定移送，本院於民國94年8 月9 日言詞辯論終結，
判決如下：
    主  文
被告應給付原告新台幣壹佰貳拾萬捌仟柒佰柒拾元，及自民國九
十四年三月五日起至清償日止，按年息百分之五計算之利息。
原告其餘之訴駁回。
訴訟費用由被告負擔五分之四，餘由原告負擔。
本判決於原告以新台幣肆拾壹萬元供擔保後，得假執行。但被告
如以新台幣壹佰貳拾萬捌仟柒佰柒拾元為原告供擔保後，得免為
假執行。
原告其餘假執行之聲請駁回。
    事   實   及   理   由
壹、程序方面：
一、按訴狀送達後，原告不得將訴變更或追加他訴，但擴張或減
    縮應受判決事項之聲明者，不在此限，民事訴訟法第255 條
    第1 項第3 款定有明文。本件原告甲○○於起訴時請求判決
    被告丙○○應給付其新台幣（下同）1,589,300 元及法定遲
    延利息，嗣於刑事附帶民事起訴狀繕本送達後，就請求之金
    額變更為1,509,760 元及法定遲延利息，核屬減縮應受判決
    事項之聲明，參諸前揭規定，應予准許。
二、本件被告經合法通知，未於最後言詞辯論期日到場，核無民
    事訴訟法第386 條所列各款情形，爰依原告之聲請，由其一
    造辯論而為判決。
貳、實體方面：
一、原告主張：被告於民國93年9 月26日上午8 時30分許，駕駛
    車號XG-930號自小貨車，沿高雄市○○區○○路橋由北向南
    行駛，途經該路與八德一路交岔路口時，適伊騎乘車號XVQ-
    562 號重型機車沿民族二路同向行駛至前揭交岔路口，被告
    竟疏未注意該交岔路口設有禁止左、右轉之標誌而貿然右轉
    ，致伊閃避不及而撞及被告所駕駛之自小貨車右側車身，伊
    因而人車倒地，受有左側股骨骨折、左眉撕裂傷、頭皮撕裂
    傷、頭部損傷、左膝外側副韌帶鬆弛等傷害。伊因此支出藥
    品費用新台幣（下同）5,840 元及近親看護費用180,000 元
    ，而伊因此有一年不能工作，亦得請求工作損失823,920 元
    ，再伊因上開傷害而受有極大之心理痛苦，請求精神慰撫金
    500,000 元等語。爰依侵權行為之法律關係提起本訴，並聲
    明請求：(一)被告應給付原告1,509,760 元，及自刑事附帶民
    事起訴狀繕本送達翌日起至清償日止，按年息5%計算之利息
    。(二)願供擔保為假執行宣告之判決。
二、被告對於因上開過失行為造成原告之傷害並不否認，惟以：
    目前無資力賠償原告等語，資為抗辯。並聲明：原告之訴駁
    回，如受不利判決，願供擔保免為假執行。
三、原告主張被告於上開時、地，駕駛車號XG-930號自小貨車，
    疏未注意該交岔路口設有禁止左、右轉之標誌而貿然右轉，
    致其閃避不及而撞及被告所駕駛之自小貨車右側車身，因而
    人車倒地，受有左側股骨骨折、左眉撕裂傷、頭皮撕裂傷、
    頭部損傷、左膝外側副韌帶鬆弛之傷害等情，業據其提出高
    雄醫學大學附設中和紀念醫院診斷證明書四紙及長庚紀念醫
    院診斷證明書二紙為證，並為被告所不爭執；而被告因上開
    過傷害之行為，亦經本院刑事庭以94年度交簡上字第63號判
    處有期徒刑四月確定，有卷附本院94年度交簡字第282 號交
    通事件卷宗（含警偵卷）影本（外放）及上開刑事判決書一
    1 份在卷足憑，是被告就本件交通事故之發生為有過失，應
    可認定。
四、按因故意或過失，不法侵害他人之權利者，負損害賠償責任
    ；不法侵害他人之身體或健康者，對於被害人因此喪失或減
    少勞動能力，或增加生活上之需要時，應負損害賠償責任；
    不法侵害他人之身體、健康、名譽、自由、信用、隱私、貞
    操，或不法侵害他人人格法益而情節重大者，被害人雖非財
    產上之損害，亦得請求賠償相當之金額，民法第184 條第1
    項前段、第193 條第1 項及第195 條第1 項前段分別定有明
    文。本件被告就事故之發生為有過失，業如前述，則原告依
    前開規定，請求賠償，即屬有據。茲就原告請求賠償之損害
    部分，是否准許，分述如後：
  (一)工作損失部分：
    原告主張其原任職台灣化學纖維股份有限公司（下稱台灣化
    纖公司），每月收入有52,400元，另有特休假代金、三節及
    年終獎金，其因本件事故所受傷害致一年無法工作，故請求
    工作損失823,920 元等語；並提出台灣化纖公司簽呈一紙為
    證。經查，原告自93年9 月26日起因本件車禍所致之左股骨
    骨折而不良於行，至94年7 月13日於長庚紀念醫院複診時，
    仍有膝部內翻變形，股骨幹未完成穩固癒合之傷勢，醫囑內
    容則為「宜限制活動，並於三個月後門診複查」，有原告提
    出之診斷證明書一紙為證；而其工作內容為工安環保業務稽
    核員，需至各廠區內進行環安業務之查核，有上開簽呈在卷
    可佐，則其所受傷勢顯會妨礙工作之進行，是其主張自93年
    10月起至94年10月止均無法工作，應可採信。再其請求工作
    損失為13個月之薪資681,200 元（計算式為52,400×13＝68
    1,200）、 年終獎金及特休假代金132,720 元、端午節及中
    秋節獎金各5,000 元，總計823,920 元，被告對原告所提工
    作損失之計算基準及數額亦不爭執（見本院卷第36頁），則
    原告此部分請求應予准許。
  (二)增加生活上需要之費用部分：
  (1)看護費用：原告主張被告應賠償其看護費用180,000 元（以
    每日2,000 元計算，共3 個月即90日）等語。查原告於93年
    9 月26日入院開刀，於同年10月6 日出院，出院後仍須休養
    2 至3 個月，再其於94年4 月7 日入院就診時仍有左股骨癒
    合不良之情形，在接受固定器拔除手術後，猶有一個月須專
    人看護，有上開高雄醫學大學附設中和紀念醫院出具之診斷
    證明書二紙在卷可稽，則原告僅主張其有3 個月係由他人看
    護，應可採認。再原告就其總共支出180,000 元之看護費用
    一節，據其提出看護汪月翠出具之收據一紙為證，被告對此
    亦不爭執（見本院卷第36頁），則原告此部分請求，應屬有
    據。
  (2)醫療用品費用：原告主張其因本件事故所受傷害而購買4,85
    0 元之醫療用品（酸痛貼布、美容膠等物品），並提出收據
    3 紙及發票2 張為證。參諸原告受有左側股骨骨折及左膝外
    側副韌帶鬆弛等傷害，則其購買酸痛貼布及美容膠等物品，
    顯屬因受傷而增加生活需要之費用，故此部分請求即應准許
    。
  (三)非財產上損害賠償部分：
    本件原告因車禍受有左側股骨骨折及頭部外傷等傷害，經多
    次手術、住院及就診，並自受傷迄今均不良於行，影響日常
    生活甚鉅，日後尚須長時間之復健過程，顯於身體及心理上
    均受有極大之痛苦，再查原告學歷為大學畢業，名下財產有
    汽車2 部及投資2 筆，價值約800,000 元，而被告學歷則為
    高中畢業，現職為鐵工，名下有房屋2 棟及土地1 筆，價值
    為1,318,625 元，此經本院依職權查詢兩造之財產歸屬資料
    清單在卷可稽，本院斟酌兩造之身分、地位、經濟狀況及原
    告所受傷害程度等一切情狀，認原告請求500,000 元慰撫金
    ，尚嫌過高，應以200,000 元為適當。
　(四)依上所述，原告得請求之金額為工作損失823,920 元、看護
    費用180,000 元、醫療用品費用4,850 元及精神慰藉金200,
    000 元，合計1,208,770 元。又按保險人依強制汽車責任保
    險法給付之保險金，視為加害人或被保險人損害賠償金額之
    一部分，加害人或保險人受賠償請求時，得扣除之，為強制
    汽車責任保險法第30條所明定。查原告固已受領強制汽車責
    任保險金55,636元，為其所陳明，並有國華產物保險股份有
    限公司高雄分公司（94）華產高管字第115 號函在卷可稽；
    惟原告因本件交通事故而支出之醫療費用總計為73,877元，
    有原告提出之醫療費用收據27張為證，業已超過前揭受領之
    強制汽車責任保險金，而原告就前開已支出之醫療費用全部
    未予請求，故原告所得請求之金額應無庸再扣除已受領之強
    制汽車責任保險金，併予敘明。
五、綜上所述，本件原告依侵權行為之法律關係，請求被告給付
    之金額在1,208,770 元，及自刑事附帶民事起訴狀繕本送達
    翌日即94年3 月5 日起至清償日止，按年息5%計算利息之範
    圍內，為有理由，應予准許，逾此範圍之請求，則無理由，
    應予駁回。
六、兩造陳明願供擔保為假執行及免為假執行，就原告勝訴部分
    核與法律規定相符，爰分別酌定相當之擔保金額准許之；至
    原告敗訴部分，其假執行之聲請即失其依據，應予駁回。
七、據上論結：本件原告之訴為一部有理由、一部無理由，依民
    事訴訟法第385 條第1 項前段、第79條、第390 條第2 項、
    第392 條第2 項，判決如主文。
中　　華　　民　　國　　94　　年　　8 　　月　　24　　日
                  民事第一庭    法　官　盧怡秀
上為正本係照原本作成。
如不服本判決，應於送達後20日內，向本院提出上訴狀並表明上
訴理由，如於本判決宣示後送達前提起上訴者，應於判決送達後
10日內補提上訴理由書（須附繕本）。
中　　華　　民　　國　　94　　年　　8 　　月　　24　　日
　　　　　　　　　　　　　　　　書記官　王敏東
